# 请教陈版 - 可供出售金融工具减值

提问人：alisonli123 时间：2011-08-30 15:22:31
请教：可供出售金融工具由于股票停牌计提减值准备并记入损益，以后年度，股票复牌，出售时，原已计入损益的减值是否可以通过损益转回? 中国准则与国际准则是否存在差异？

回答人：chenyiwei
在已计提资产减值准备的资产处置时，原先对应的减值准备的转回都可以计入损益。对于可供出售权益工具的减值准备，其持有期间的减值准备转回不能通过损益，只能贷记资本公积，但这并不代表其处置时的减值准备转回也不能影响损益。